臺灣高等法院臺中分院刑事裁定
111年度聲字第430號
聲  請  人  臺灣高等檢察署臺中檢察分署檢察官     
受  刑  人  熊益昌
上列聲請人因受刑人數罪併罰有二裁判以上，聲請定其應執行之
刑（聲請案號：111年度執聲字第98號），本院裁定如下：
    主  文
甲○○因犯如附表編號1至3所示各罪之有期徒刑，應執行有期徒刑
參年伍月。
其餘聲請駁回。
    理  由
一、聲請意旨略以：受刑人甲○○因詐欺數罪，先後經判決確定如
    附表。數罪中雖有刑法第50條第1項但書所列情形，惟受刑
    人已請求檢察官聲請定應執行刑，有臺灣臺中地方檢察署11
    1年1月13日是否請求定應執行刑調查表足稽，應依刑法第50
    條第2項、第53條、第51條第5款規定，定其應執行之刑。爰
    依刑事訴訟法第477條第1項聲請裁定等語。
二、本件受刑人因犯如附表所示偽證、加重詐欺取財等罪，經臺
    灣臺中地方法院及本院分別判處如附表各編號所示之刑（本
    院為犯罪事實最後判決之法院），並確定在案，有各該判決
    書、臺灣高等法院被告前案紀錄表、是否請求定應執行刑調
    查表在卷可稽。然附表編號4所示案件，其犯罪時間為「106
    年10月7日至同年月12日」，恰與附表編號2所示案件之犯罪
    時間完全相同，所犯罪名又皆為加重詐欺取財罪，是否為同
    一案件而為重為判決？即有疑義。細繹附表編號2即本院108
    年度上更一字第12、13、14號判決（下稱本院更一審判決）
    所載，其就罪數之認定，係以第一審法院將受刑人於106年1
    0月7日至12日之間所犯，均推定為同一被害人而僅構成一罪
    ，尚有違誤，故而按犯罪日期之不同，將受刑人所犯拆分成
    7罪，亦即本院更一審判決附表一部分（106年10月6日所犯
    ，含參與犯罪組織之犯行）、附表一部分（106年10月7日
    所犯）、附表一部分（106年10月8日所犯）、附表一部分
    （106年10月9日所犯）、附表一部分（106年10月10日所犯
    ）、附表一部分（106年10月11日所犯）、附表一部分（1
    06年10月12日所犯）。嗣經臺灣高等檢察署臺中檢察分署檢
    察官以108年度上訴字第163號提起上訴，其上載明僅認本院
    更一審判決附表一編號部分違背法令，轉請最高法院撤銷
    改判，其上訴效力自不及於本院更一審判決其他附表一至
    部分，而受刑人則未上訴，是以受刑人關於106年10月7日至
    12日之加重詐欺取財犯行斯時業已先行確定。且前揭已先確
    定之罪刑部分，再與受刑人另案偽證犯行（即本裁定附表編
    號1）定其應執行之刑有期徒刑2年10月確定，此觀本院108
    年9月30日108年度聲字第1977號裁定即明（詳參本院卷第11
    至14頁）。惟最高法院就前述檢察官上訴部分審理後，認其
    上訴為有理由，以108年度台上字第3585號判決就受刑人部
    分諭知「原判決關於甲○○部分均撤銷，發回臺灣高等法院臺
    中分院」，似未詳予區分檢察官上訴效力所及與不及之範圍
    ，而將上開業已先行確定之本院更一審判決附表一至部分
    併予撤銷發回，致本院更二審程序亦依此範圍進行審理，而
    以109年度上更二字第18、19、20號判決（下稱本院更二審
    判決）就受刑人於106年10月6日所犯加重詐欺取財犯行（含
    參與犯罪組織，即本院更一審判決附表一、本裁定附表編
    號3部分），判處有期徒刑1年8月；就受刑人於106年10月7
    日至12日所犯加重詐欺取財犯行（即本院更一審判決附表一
    至、本裁定附表編號4部分），則判處有期徒刑1年9月。
    兩相對照前揭判決及檢察官上訴書可知，本裁定附表編號4
    部分應係就業已先行確定部分重為判決，然因仍具判決之形
    式，容待日後另依非常上訴程序將此部分確定判決撤銷（含
    本院更二審判決所定應執行刑），在此之前，即不應就附表
    編號4部分與其他業已確定且無違法疑慮之確定判決合併定
    刑，就此部分應駁回檢察官之聲請。至於受刑人其餘所犯各
    罪（即附表編號1至3）則認聲請為正當，應予准許。
三、審酌受刑人所犯如附表編號1至3所示各罪，分屬侵害國家司
    法權適正行使之偽證罪，及侵害他人財產法益之加重詐欺取
    財罪，犯罪態樣尚非全然一致，惟受刑人就附表編號2、3所
    示歷次詐欺取財犯行之犯罪時間前後密接，犯罪手法及態樣
    相似性高，惟造成不同財產法益持有人受有損害。基於刑罰
    經濟與責罰相當之理性刑罰政策，考量受刑人所犯行為態樣
    、手段、動機、所犯各罪反映出之人格特性，兼衡刑罰規範
    目的、整體犯罪非難評價、各罪關連及侵害法益、定刑裁量
    之內、外部界限（受刑人就附表編號2、3所示各罪，前經本
    院更一審判決定應執行刑有期徒刑3年4月，其中附表一部
    分雖經最高法院撤銷發回後改判有期徒刑1年8月，仍較更一
    審判決原先所處有期徒刑1年9月為輕，受此內部界限之拘束
    ，本案就附表編號1至3所定應執行刑，自不得逾附表編號1
    之宣告刑有期徒刑3月，與前述原先業經定刑之有期徒刑3年
    4月加總後之刑期）等面向，並參酌本院以書面徵詢受刑人
    之結果，定其應執行之刑如主文所示。
四、爰依刑事訴訟法第477 條第1 項、第220條，刑法第53條、
    第51條第5款，裁定如主文。
中　　華　　民　　國　　111 　年　　3 　　月　　31　　日
          刑事第十二庭     審判長法　官  張  國  忠     
　　　　　      　　　　 　　    法　官  陳      葳  
　　　　　　　　      　 　　　  法　官  高  文  崇 
上列正本證明與原本無異。
如不服本裁定，應於收受送達五日內向本院提出抗告書狀（須附
繕本）。因疫情而遲誤不變期間，得向法院聲請回復原狀。 

　　　　　　　　　　　   　　　  書記官  施  耀  婷

中　　華　　民　　國　　111 　年　　3 　　月　　31　　日
                 

                                   


　　　　　　　　　　　　　　　　　　　
　　　　　　　　　　　　　　　　　　　
　　　　　　　　　　　　　　　　　　　
　　　　　　　　　　　　　　　　　　　
　　　　　　　　　　　　　　　　　　　
　　　　　　　　　　　　　　　　　　　                                















附表：受刑人甲○○定應執行刑案件一覽表
編           號  1 2 3 罪           名  偽證 加重詐欺取財 加重詐欺取財 宣     告    刑  有期徒刑3月 有期徒刑1年8月 （共6次） 有期徒刑1年8月 犯   罪  日  期  107.04.03 106.10.07、106.10.08、106.10.09、106.10.10、106.10.11、106.10.12 106年9月參與犯罪組織及106.10.6之詐欺犯行 偵 查（自訴） 機關年度案號  臺中地檢107年度偵字第26171號 臺中地檢107年度少連偵字第51號等 臺中地檢107年度少連偵字第51號等 最  後事實審 法    院 臺中地院 中高分院 中高分院  案    號 107年度訴字第2816號 108年度上更一字第12、13、14號 109年度上更二字第18、19、20號  判決日期 108.02.26 108.07.25 110.10.26 確  定判  決 法    院 臺中地院 中高分院 中高分院  案    號 107年度訴字第2816號 108年度上更一字第12、13、14號 109年度上更二字第18、19、20號  判    決確定日期 108.02.26 （協商判決) 108.08.16 110.12.06 是否為得易科罰金、社會勞動  不得易科、得社勞 否 否  備註  臺中地檢108年度執字第6747號 臺中地檢108年度執字第12146號 臺中地檢110年度執字第14349號 （編號3、4曾定應執行有期徒刑2年6月）   臺中地檢108年執更字第4759號 （編號1、2曾經定應執行刑有期徒刑2年10月） （已執畢）   















編           號  4 （以下空白）  罪           名  加重詐欺取財   宣     告    刑  有期徒刑1年9月   犯   罪  日  期  106.10.07至106.10.12   偵 查（自訴） 機關年度案號  臺中地檢107年度少連偵字第51號等   最  後事實審 法    院 中高分院    案    號 109年度上更二字第18、19、20號    判決日期 110.10.26   確  定判  決 法    院 中高分院    案    號 109年度上更二字第18、19、20號    判    決確定日期 110.12.06   是否為得易科罰金、社會勞動  否   備註  臺中地檢110年度執字第14349號 （編號3、4曾定應執行有期徒刑2年6月）